---
title: "RReport"
author: "Pasiewicz & Mila"
date: "10 grudnia 2020"
output: 
  html_document:
    toc: true
    toc_float: true
runtime: shiny
---

```{r setup, include=FALSE}
knitr::opts_chunk$set(echo = TRUE)
```

# Wykorzystane biblioteki 
```{r install, echo=FALSE, warning=FALSE}
#install.packages("corrplot")
#install.packages("lemon")
#install.packages('e1071')
#install.packages('caTools')
#install.packages('dplyr')
#install.packages('ggplot2')
```
W trakcie analizy danych wykorzystano następujące biblioteki:
```{r libraries, warning=FALSE, eval=FALSE}
library(corrplot)
library(e1071)
library(caTools)
library(dplyr)
library(ggplot2)
library(Metrics)
```

# Wczytanie danych z pliku

Wczytanie danych z pliku *.csv odbywa się poprzez wykorzystanie podstawowego polecenia:
```{r import}
dataset = read.csv('Life_Expectancy_Data.csv')
dataset <- as.data.frame(dataset)
chart_dataset <- dataset

knitr::kable(head(dataset,1), format="markdown")
```

# Podsumowanie zbioru

Zbiór danych zawiera:
```{r size}
print(nrow(dataset))
print(ncol(dataset))
```

Zbiór danych skłąda sie z następujących atrybutóW:

* Country: kraj,
* Year: rok,
* Status: status kraju: “Developing” dla krajów rozwijających się i “Developed” dla krajów rozwiniętych,
* Life expectancy : oczekiwana długość życia w momencie urodzenia w danym kraju w danym roku,
* Adult Mortality: liczba zgonów wśród dorosłych (liczba śmierci między 15 a 60 rokiem życia na 1000 mieszkańców)
* infant deaths: liczba zgonów wśród dzieci na 1000 mieszkańców,
* Alcohol: spożycie alkoholu (w litrach na mieszkańca powyżej 15 r.ż.),
* percentage expenditure: procent PKB przeznaczony na ochronę zdrowia,
* Hepatitis B: procent dzieci 1-rocznych zaszczepionych przeciw WZW B,
* Measles: liczba zgłoszonych przypadków odry na 1000 mieszkańców,
* BMI: średnia wartość współczynnika BMI wśród populacji,
* under-five deaths: liczba zgonów dzieci poniżej 5 r.ż na 1000 mieszkańców,
* Polio: procent 1-rocznych dzieci zaszczepionych przeciw Polio,
* Total expenditure: procent rządowych wydatków na ochronę zdrowia w stosunku do wszystich wydatków w budżecie,
* Diphtheria: procent dzieci 1-rocznych zaszczepionych na błonicę, tężec i krztusiec,
* HIV/AIDS: liczba zgonów z powodu zakażenia HIV/AIDS wśród dzieci do 4 r.ż na 1000 żywych urodzeń,
* GDP: PKB na mieszkańca (w USD),
* Population: liczba mieszkańców kraju,
* thinness 10-19 years: procent osób w wieku 10-19 lat z niedowagą,
* thinness 5-9 years: procent dzieci w wieku 5-9 lat z niedowagą,
* Income composition of resources: Wskaźnik określający produktywność żużywania zasobów (0-1)
* Schooling: średnia liczba lat edukacji.


# Przetwarzanie brakujących danych

Łatwo możemy zauważyć, że zbiór danych zawiera obserwacje z brakującymi danymi. W takim wypadku można wykonać jedną z następujących operacji:

* usunąć ze zbioru rekordy z pustymi atrybutami,
* usunąć atrybuty zawierające puste wartości,
* wygenerować wartości atrybutóW które są puste w celu uzupełnienia zbioru.

W przypadku naszego zbioru danych użyjemy funkcji uzupełniającej puste pola średnią wartością danego atrybutu z obserwacji, które tą wartość posiadają. Wykorzystanie pozostałych metod skutkowałoby utratą dużej części informacji, na co w przypadku pracy na relatywnie małym zbiorze danych nie możemy sobie pozwolić.

```{r encode}
encode_ordinal <- function(x, order = unique(x)) {
  x <- as.numeric(factor(x, levels = order, exclude = NULL))
  x
}

dataset[["Country"]] <- encode_ordinal(dataset[["Country"]])
dataset[["Status"]] <- encode_ordinal(dataset[["Status"]])

for(i in 1:ncol(dataset)){
  dataset[is.na(dataset[,i]), i] <- mean(dataset[,i], na.rm = TRUE)
}
```


# Podział zbioru na uczący i testowy

W celu poprawności przeprowadzanego procesu wykorzystujacego modeel regresji przed jakimkolwiek podglądem dostępnych danych oraz ich wartości należy podzielić zbiór danych na zbiór uczący i testowy. Zbiór testowy zostannie wykorzystany dopiero przy sprawdzeniu trafności i jakości stworoznego modelu. Dane zostaly podzielone w następujący sposób:
* zbiór uczący - 75%
* zbiór testowy -25%

```{r split}
set.seed(123)
split = caTools::sample.split(dataset$Life.expectancy, SplitRatio = 3/4)
training_set = subset(dataset, split == TRUE)
test_set = subset(dataset, split == FALSE)
```

# Analiza wartości atrybutów

Poniżej przedstawiono podstawowe dane o poszczególnych atrybutach występujących w zbiorze danych:
```{r summary, echo=FALSE}
summary(training_set)
```
Jak widać w zbiorze danych mamy do czynienia z dwoma atrybutami ... Na powyższym podumowaniu, dla każdego atrybuty policzone następujace miary:

* Min - wartość minimalna atrybutu,
* 1st Qu. - 
* Median - mediana wartości atrybutu,
* Mean - średnia wartość atrybutu,
* 3rd Qu. - 
* Max - wartość maksymalna

# Korelacja pomiędzy poszczególnymi atrybutami

Poniższa grafika prezentuje korelacje pomiędzy poszczególnymi atrybutami dostępnymi w zbiorze danych.

```{r corr_vis}
corr_matrix <- cor(training_set)
corrplot::corrplot(corr_matrix, type = "upper", order = "hclust", 
         tl.col = "black", tl.srt = 90)
```


# Graficzna reprezentacja średniej długości wieku w zależności od roku i kraju

Poniżej przedstawiono wykres słupkowy reprezentujący średnią długość życia w poszczególnych państwach w wybranym roku. Opcja wykresu interaktywnego dostępna jest tylko po użyciu opcji "Run Document" po otwarciu pliku w śrdoowisku RStudio. W przypadku plików html i md wykres jest nieinteraktywny i pokazuje jedynie poglądowo dane wybranych kilku Państw w roku 2008.

```{r}
sliderInput("year", "Choose year:", min = 2000, max = 2015, value = 2008)

selectInput(
      "countries",
      "Select Countries", 
      choices = unique(chart_dataset$Country),
      multiple = TRUE
      )

mydata <- reactive({
  library(dplyr)
  dplyr::filter(chart_dataset, Year == input$year, Country %in% input$countries)
})

renderPlot({

  # draw the histogram with the specified number of bins
  ggplot2::ggplot(data = mydata(), ggplot2::aes(x = Country, y = Life.expectancy)) +
    ggplot2::geom_bar(stat='identity') +
    ggplot2::geom_text(ggplot2::aes(label=Country))+

    ggplot2::ggtitle('Truth or Bluff (Random Forest Regression)') +
    ggplot2::xlab('Country') +
    ggplot2::ylab('Length of life')
})

```

# Stworzyć model (regresor)

```{r regressor}
training_set[,-4] = scale(training_set[-4])
test_set[,-4] = scale(test_set[-4])


regressor = e1071::svm(formula = Life.expectancy ~.,
                data = training_set,
                type = 'eps-regression')

y_pred = predict(regressor, test_set[-4])
```

# Analiza atrybutów modelu

W celu określenia jakości stworzonego modelu regresji obliczono miarę RSME. Dla naszego modelu SVM wyniosła ona:

```{r values}
Metrics::rmse(test_set[4], y_pred)
```


# Wnioski
Przeprowadzone badania pozwalają stwierdzić, które parametry mają najwyższy wpływ na długość życia ludzi w poszczególnych krajach. 

Parametrami najwidoczniej wpływającymi pozytywnie na długość życia mieszkańców są przede wszystkim wskaźnik określający produktywność zużywania zasobów oraz średnia liczba lat edukacji, zaś w nieco mniejszym stopniu status kraju (rozwinięty / rozwijający się) oraz szczepienie dzieci przeciwko odpowiednim chorobom (polio / błonica, tężec i krztusiec). 

Z kolei niski współczynnik średniej długości życia okazał się być najwidoczniej skorelowany bezpośrednio z liczbą zgonów wśród dorosłych,  a także (w nieco mniejszym stopniu) śmiertelnością spowodowaną zakażeniami HIV/AIDS i niedowagą ludzi w wieku 5-19 lat (a więc i najpewniej z niedożywieniem / problemem głodu w danym kraju).

Najwyższy ogólny wpływ na średnią długość życia miały więc produktywność zużywania zasobów, średnia liczba lat edukacji oraz śmiertelność wśród dorosłych.


# Podsumowanie
Przeprowadzone badania pozwoliły określić, które czynniki mają największy wpływ na długość życia ludzi w poszczególnych krajach. Wyniki nie okazały się zbytnio zaskakujące – najbardziej skorelowane z badaną statystyką okazały się w większości popularnie znane problemy. W programie zwizualizowano także długość życia ludzi w poszczególnych krajach - w zależności od roku, a na koniec stworzono model, który w zadowalający sposób przewidywał tę wartość. W projekcie udało się więc zidentyfikować czynniki mające wpływ na długość życia mieszkańców w poszczególnych krajach oraz wykorzystać je do odpowiedniej predykcji.
